臺灣高等法院刑事裁定
111年度聲字第4037號
聲  請  人  臺灣高等檢察署檢察官
受  刑  人  游尹溱



上列聲請人因受刑人數罪併罰有二裁判以上，聲請定其應執行之
刑（聲請案號：臺灣高等檢察署111年度執聲字第1912號），本
院裁定如下：
    主  文
游尹溱犯如附表所示各罪所處之刑，應執行有期徒刑伍年拾壹月
。
    理  由
一、聲請意旨略以：受刑人因違反毒品危害防制條例等數罪，先
    後經判決確定如附表，應依刑法第50條第2項、第51條第5款
    規定，定其應執行之刑，爰依刑事訴訟法第477條第1項聲請
    裁定等語。
二、裁判確定前犯數罪者，併合處罰之；數罪併罰，分別宣告其
    罪之刑，其宣告多數有期徒刑者，於各刑中之最長期以上，
    各刑合併之刑期以下，定其刑期，但不得逾30年，刑法第50
    條第1項前段、第51條第5款訂有明文。參其立法意旨，除在
    於緩和多數有期徒刑合併執行所造成之苛酷外，更避免責任
    非難之重複，尤重在矯治犯罪行為人、提升其規範意識，及
    回復社會對於法律規範之信賴，是就應併合處罰之複數有期
    徒刑採行加重單一刑主義，以期責罰相當。乃法院就應併合
    處罰之數個有期徒刑宣告定其應執行刑時，除應遵守上開法
    文所定之外部界限，並應受不得明顯違反公平正義、法律秩
    序理念及目的之規範。具體而言，倘行為人所犯數罪屬相同
    之犯罪類型者（如複數竊盜、施用或販賣毒品等），其責任
    非難重複之程度較高，即得酌定較低之應執行刑；另所犯數
    罪非惟犯罪類型相同，且其行為態樣、手段、動機均相似者
    ，其責任非難重複之程度更高，更可酌定較低之應執行刑。
三、經查：　　
　㈠本院業已給予受刑人陳述意見之機會，經其表示無意見，有
    本院陳述意見調查表在卷可稽（見本院卷第111頁），合先
    敘明。　
　㈡查受刑人所違反毒品危害防制條例等罪，經分別判決如附表
    所示，並經確定在案，有各該刑事判決書及本院被告前案紀
    錄表在卷可查。附表編號1至2所示之罪，係屬得易科罰金，
    附表編號3至5所示之罪則屬不得易科罰金，有刑法第50條第
    1項但書第1款規定之情形。茲檢察官依受刑人請求向本院聲
    請合併定應執行刑，有定刑聲請切結書在卷可按（見本院卷
    第17頁），經核尚無不合，應予准許。爰衡酌受刑人所犯如
    附表編號1至2所示之施用第二級毒品罪，與附表編號3所示
    之轉讓禁藥罪、附表編號4至5所示販賣第二級毒品等罪，雖
    同屬第二級毒品犯罪類型，惟其行為態樣、手段及所侵害法
    益均不相同，重複非難程度較低；並佐以附表編號1至2所示
    之罪部分曾經定應執行刑為有期徒刑8月、附表編號3至5所
    示之罪部分曾經定應執行刑為有期徒刑5年5月。另審酌受刑
    人犯罪行為之不法及罪責程度、各罪之關聯性、犯罪次數、
    數罪所反應被告人格特性與傾向、對被告施以矯正之必要性
    、受刑人之年紀與社會回歸之可能性，及貫徹刑法量刑公平
    正義理念之內部限制等，定其應執行之刑如主文所示。　
　㈢至附表編號1至2所示之罪刑雖已執行完畢，惟該已執行部分
    乃檢察官將來指揮執行時應予扣除之問題，不影響本件定應
    執行刑之聲請，併此敘明。
據上論斷，應依刑事訴訟法第477條第1項，刑法第50條第1項第1
款、第2項、第53條、第51條第5款，裁定如主文。
中　　華　　民　　國　　111 　年　　12　　月　　 2　　日
                  刑事第十二庭  審判長法　官  陳如玲
　　　　　　　　　　　　　　　　　　　法　官  廖建瑜
　　　　　　　　　　　　　　　　　　　法　官  魏俊明
以上正本證明與原本無異。
如不服本裁定，應於收受送達後五日內向本院提出抗告狀。
                                      書記官  賴尚君
中　　華　　民　　國　　111 　年　　12　　月　　2 　　日
附表：
編　　　　　號  1 2 3 罪　　　　　名  毒品危害防制條例 毒品危害防制條例 藥事法 宣　　告　　刑  有期徒刑6月，如易科罰金，以新臺幣壹仟元折算壹日。 有期徒刑6月，如易科罰金，以新臺幣壹仟元折算壹日。 有期徒刑7月 犯　罪　日　期  108/06/30 108/07/29 108/12/18~108/12/19 偵查(自訴)機關 年　度　案　號  新北地檢108年度毒偵字第4189號 臺北地檢108年度毒偵字第2915號 新北地檢109年度偵字第9066號 最　後 事實審 法　　院 新北地院 臺北地院 臺灣高院  案　　號 108年度審簡字第1039號 108年度審簡字第2202號 110年度上訴字第3391號  判決日期 108/12/11 108/12/13 111/01/26 確　定 判　決 法　　院 新北地院 臺北地院 最高法院  案　　號 108年度審簡字第1039號 108年度審簡字第2202號 111年度台上字第2826號  判　　決 確定日期 109/01/15 109/01/16 111/06/23 是否為得易科罰金之案件  是 是 否  備註   新北地檢109年度執字第2586號 臺北地檢109年度執字第1466號 編號3至5新北地檢111年度執字第6305號   編號1至2曾經臺北地院109年度聲字第676號裁定應執行有期徒刑8月（已執畢）  編號3至5應執行有期徒刑5年5月 

編　　　　　號  4 5 罪　　　　　名  毒品危害防制條例 毒品危害防制條例 宣　　告　　刑  有期徒刑4年(3罪) 有期徒刑4年2月 犯　罪　日　期  108/12/06 109/01/05(2次) 109/01/02 偵查(自訴)機關 年　度　案　號  新北地檢109年度偵字第9066號  最　後 事實審 法　　院 臺灣高院   案　　號 110年度上訴字第3391號   判決日期 111/01/26  確　定 判　決 法　　院 最高法院   案　　號 111年度台上字第2826號   判　　決 確定日期 111/06/23  是否為得易科罰金之案件  否   備註   編號3至5新北地檢111年度執字第6305號    編號3至5應執行有期徒刑5年5月